【裁判字號】    95,訴,1781
【裁判日期】    950630
【裁判案由】    毒品危害防制條例
【裁判全文】
臺灣高雄地方法院刑事判決              95年度訴字第1781號
公  訴  人  臺灣高雄地方法院檢察署檢察官
被      告  乙○○
                    （現於臺灣高雄第二監獄執行中）
上列被告因違反毒品危害防制條例案件，經檢察官提起公訴（95
年度毒偵字第3468號），被告於本院準備程序中為有罪之陳述，
經合議庭裁定由受命法官依簡式審判程序獨任審理，本院判決如
下：
    主  文
乙○○施用第一級毒品，累犯，處有期徒刑拾壹月，扣案之第一
級毒品海洛因壹包（驗後淨重零點陸參公克，含直接包裝毒品殘
有第一級毒品海洛因於上不可完全析離之夾鏈袋壹只）沒收銷燬
之；又施用第二級毒品，累犯，處有期徒刑陸月。應執行有期徒
刑壹年肆月，扣案之第一級毒品海洛因壹包（驗後淨重零點陸參
公克，含直接包裝毒品殘有第一級毒品海洛因於上不可完全析離
之夾鏈袋壹只）沒收銷燬之。
    事  實
一、乙○○前於民國90年間因施用毒品案件，經本院裁定送觀察
    、勒戒後認無繼續施用傾向，於90年12月18日釋放出所，經
    臺灣高雄地方法院檢察署檢察官以90年度毒偵字第5499號為
    不起訴處分確定。乙○○又於92年間，因施用毒品案件，經
    本院以92年度訴字第1495號判處有期徒刑10月確定，並於93
    年12月17日縮短刑期執行完畢出監。詎乙○○猶仍不知悔改
    ，於上開觀察、勒戒期滿釋放並經不起訴處分確定後五年內
    ，分別基於施用第一級毒品海洛因及第二級毒品甲基安非他
    命（起訴書誤在為安非他命）之犯意，先向他人購得第一級
    毒品海洛因及第二級毒品甲基安非他命而持有，進而於95年
    4 月7 日晚上10時許，在高雄縣燕巢鄉○○路207 號住所內
    ，以將第一級毒品海洛因摻在香菸內點燃施用之方式，施用
    第一級毒品海洛因1 次，其後並將煙頭丟棄，另又於95年4
    月9 日晚上7 時許，在上開住處，以將第二級毒品甲基安非
    他命置於吸食器內點燃施用之方式，施用第二級毒品甲基安
    非他命1 次，其後並將吸食器丟棄。嗣於95年4 月9 日晚上
    8 時許，在高雄市○○區○○路與長安巷巷口為警查獲，並
    當場扣得其所有供施用之第一級毒品海洛因1 包（驗後淨重
    0.63公克，含直接包裝毒品殘有第一級毒品海洛因於上不可
    完全析離之夾鏈袋1 只），始查知上情。
二、上揭事實業據被告乙○○於本院審理時坦承不諱，且有高雄
    市立凱旋醫院濫用藥物尿液檢驗報告暨尿液對照表各1 份附
    卷可參，且有臺灣高等法院被告前案紀錄表、臺灣高雄地方
    法院檢察署刑案資料查註紀錄表各1 紙在卷可查，復有第一
    級毒品海洛因1 包（驗後淨重0.63公克，含直接包裝毒品殘
    有第一級毒品海洛因於上不可完全析離之夾鏈袋1 只）扣案
    足憑，被告上開自白業有相當之補強證據，被告犯行已臻明
    確，應依法論科。
三、論罪科刑：
（一）查海洛因及甲基安非他命係分別為毒品危害防制條例第2
      條第2項所稱之第一、二級毒品，不得非法持有及施用。
（二）核被告所為，係犯毒品危害防制條例第10條第1 項之施用
      第一級毒品罪及同條第2 項之施用第二級毒品罪。被告持
      有第一、二級毒品之低度行為，已分別為施用之高度行為
      所吸收，均不另論罪。
（三）被告於92年間，因施用毒品案件，經本院以92年度訴字第
      一四九五號判處有期徒刑10月確定，並於90年12月17日縮
      短刑期執行完畢出監，此有臺灣高等法院被告前案紀錄表
      及臺灣高雄地方法院檢察署刑案資料查註紀錄表各1 紙在
      卷可查，其於前開有期徒刑執行完畢後五年內，再犯本件
      有期徒刑之2 罪，均為累犯，均應依刑法第47條之規定，
      分別加重其刑。
（四）被告所犯前開2 罪間，犯意各別，罪名互殊，應分論併罰
      。
（五）爰審酌被告曾觸犯施用毒品之犯行，雖經觀察、勒戒程序
      ，仍未能斷戒施用毒品惡習，顯見其戒治意志不堅，缺乏
      勒戒動機，本應從重量刑以收刑罰教化之效。惟念其施用
      毒品係對己身殘害，並未造成他人具體危害，且能於本院
      審理時坦承犯行，態度尚稱良好，復衡其犯罪之動機、目
      的、手段、生活狀況、智識程度、犯罪所生之損害等一切
      情狀，分別酌情量處如主文所示之刑，並定其應執行之刑
      ，以示儆懲。
（六）扣案之白色粉末1 包，其內粉末確為第一級毒品海洛因，
      ，而直接包裝毒品之夾鏈袋一只，有第一級毒品海洛因殘
      留於上不可完全析離，應視之為毒品，有法務部調查局調
      科壹字第220023195 號檢驗報告及扣案物品相片等件附卷
      可稽，係為第一級毒品海洛因一包（驗後淨重○點六三公
      克，含殘有第一級毒品於上不可完全析離之夾鏈袋一只）
      ，且係被告用以施用第一級毒品所用之物，業據被告供承
      在卷，應依毒品危害防制條例第18條第1 項前段之規定，
      不問屬於犯人所有與否，宣告沒收銷燬之。至因鑑定而耗
      損之毒品，已因鑑定而滅失，爰不予宣告沒收，附此敘明
      。
四、如不服本判決，應於判決送達後10日內，向本院提出上訴狀
    。
據上論斷，應依刑事訴訟法第273 條之1 第1 項、第284 條之1
、第299 條第1 項前段、第310 條之2 、第454 條第1 項，毒品
危害防制條例第10條第1 項、第2 項、第18條第1 項前段，刑法
第11條、第47條、第51條第5 款，判決如主文。
本案經檢察官甲○○到庭執行職務。
中    華    民    國    95    年    6     月    30    日
                 鳳山刑事第一庭   法  官  林勇如
以上正本證明與原本無異。
中    華    民    國    95    年    6     月    30    日
                                  書記官  吳俊達
附錄本判決論罪科刑法條：
毒品危害防制條例第十條
施用第一級毒品者，處六月以上五年以下有期徒刑。
施用第二級毒品者，處三年以下有期徒刑。


司法院資訊處製作；財團法人民間司法改革基金會備份。
